【裁判字號】    97,交聲,2013
【裁判日期】    971013
【裁判案由】    交管條例聲異
【裁判全文】
臺灣板橋地方法院交通事件裁定        97年度交聲字第2013號
原處分機關  交通部公路總局臺北區監理所
異  議  人
即受處分人  甲○○
上列異議人即受處分人因違反道路交通管理處罰條例案件，對於
交通部公路總局臺北區監理所中華民國97年7 月10日以北監自裁
字裁40-CG0000000號所為之處分（原舉發案號：臺北縣政府北縣
警交字第CG0000000 號），聲明異議，本院裁定如下：
    主  文
異議駁回。
    理  由
一、原處分意旨略以：異議人即受處分人甲○○於民國九十七年
    四月五日晚間九時四十五分許，駕駛Ｚ５－８３６５號自用
    小客車，行經臺北縣三重市○○路與集成路口之有燈光號誌
    管制之交岔路口闖紅燈違規，經警錄影後掣單逕行舉發，爰
    依道路交通管理處罰條例第五十三條第一項、第六十三條第
    一項第三款規定，裁處罰鍰新臺幣（下同）二千七百元，並
    記違規點數三點。
二、異議人則以：伊於行經上開路口時，以時速七公里，並有打
    左邊的方向燈後迴轉，伊既無穿越路口之意圖，且未闖紅燈
    ，為此聲明異議，請求撤銷原處分云云。
三、按圓形紅燈表示禁止通行，不得超越停止線或進入路口，道
    路交通標誌標線號誌設置規則第二百零六條第五款第一目定
    有明文。次按汽車駕駛人，行經有燈光號誌管制之交岔路口
    闖紅燈者，處一千八百元以上五千四百元以下罰鍰，並記違
    規點數三點，道路交通管理處罰條例第五十三條、第六十三
    條第一項第三款亦規定甚明。又車輛面對圓形紅燈時仍逕予
    穿越路口至銜接路段，含左轉、直行、迴轉及右轉（依箭頭
    綠燈允許行駛者除外），均屬闖紅燈之行為，復有交通部八
    十二年四月二十二日交路字第００九八一一號函示可供參考
    。
四、經查：
  (一)異議人駕駛上開自用小客車，於前揭時間，在臺北縣三重市
    ○○路與集成路口之有燈光號誌管制交岔路口，於紅燈時自
    成功路往重新橋方向迴轉駛往中興橋方向之事實，為異議人
    自承不諱，並有監視畫面列印照片二張在卷可稽，堪予認定
    。
  (二)異議人於行經上開路口時，燈號行相既已轉為紅燈，揆諸上
    揭條文說明，本即不得有任何超越停止線或進入路口之行為
    ，然異議人竟猶駛越停止線，進入路口而迴轉，自屬闖紅燈
    之違規行為無訛，舉發機關因此以科學測速錄影儀器取得異
    議人闖紅燈違規之證據資料後逕行舉發，並無違誤。異議人
    辯稱：伊是迴轉，不算闖紅燈，且該路段車流量很大，綠燈
    時從重新橋下來的車輛速度都很快，根本無法於綠燈時迴轉
    ，伊於紅燈時迴轉，與集成路上綠燈左轉上中興橋之車輛方
    向相同，反而安全云云，洵屬對於法律之誤認，委無可採。
五、綜上所述，異議人於前述時、地，確有行經有燈光號誌管制
    之交岔路口闖紅燈之違規，堪予認定。從而原處分機關援引
    首揭規定，裁處罰鍰二千七百元，並記違規點數三點，於法
    並無違誤，應予維持。本件異議人之異議則無理由，應予駁
    回。
六、另異議人所指臺北縣政府警察局函文曾將伊上開Ｚ５－８３
    ６５號之白色自用小客車誤認為「計程車」，及原處分機關
    曾裁決錯誤等節，均業經原機關更正或逕予撤銷後重為裁決
    在案，有臺北縣政府警察局九十七年六月四日北縣警交字第
    ０９７００７２２１４號函及交通部公路總局九十七年七月
    十一日北監自字第０９７１００６３９１號函各一份附卷可
    稽，此並不影響異議人確有前述違規行為之認定，更非異議
    人可據此主張免罰之合法事由，附此敘明。
據上論斷，應依道路交通管理處罰條例第八十七條第二項，道路
交通案件處理辦法第十九條，裁定如主文。
中    華    民    國    97    年    10    月    13    日
                  交通法庭  法  官  劉元斐
上列正本證明與原本無異。
如不服本裁定，應於裁定送達後五日內敘明抗告理由，向本院提
出抗告狀。
                            書記官  張懿端
中    華    民    國    97    年    10    月    13    日


司法院資訊處製作；財團法人民間司法改革基金會備份。
